臺北高等行政法院裁定
　　　　　　　　　　　　　　　　　　 93年度訴字第01031號
原　　　告　笠偉工業股份有限公司
代　表　人　甲○○
訴訟代理人　丙○○○
被　　　告　財政部臺灣省北區國稅局
代　表　人　許虞哲（局長）住同上
訴訟代理人　乙○○
上列當事人間因營利事業所得稅事件，原告不服財政部中華民國
93年1月30日台財訴字第0920076586號訴願決定，提起行政訴訟
，本院裁定如下：
    主  文
原告之訴駁回。
訴訟費用由原告負擔。
    理  由
壹、按訴願之提起，應自行政處分達到或公告期滿之次日起30日
    內為之。訴願事件，提起訴願逾法定期間或未於訴願法第57
    條所定期間內補送訴願書者，應為不受理之決定，分別為同
    法第14條第1項及第77條第2款所明定。
貳、本件原告因營利事業所得稅事件，係於92年10月20日收受被
    告機關北區國稅法一字第0920028089之復查決定書，此有「
    中華民國郵政掛號郵件收件回執」附原處分卷內可稽。計其
    提起訴願之期間，應自92年10月21日起算，扣除在途期間2
    日，至92年11月21日即已屆滿。原告遲至92年11月25日始向
    被告機關提起訴願，有被告機關蓋於訴願書上之收文日期戳
    可按，訴願決定以其訴願已逾法定不變期間，不予受理，自
    無不合。
參、就此原告雖爭執稱：
  一按提起訴願的期間為行政處分書或決定書送達之次日起30日
    內為之。
  二而送達必須送達受處分人，才能算是「合法」之「送達」，
    如由其他人代收者，因未能證明受處分人何時收到，自無從
    確定送達日期。此有改制前行政法院51年度判字第334號等
    判例意旨可資參照。
  三本件原告實際收受復查決定書之時間為92年10月27日，而且
    收受之經過及原因事實為：
    (一)原告公司之登記營業處所雖然至目前為止仍為「台北縣三
      重市○○街86號2樓」，但實際上公司已搬至林口，只在
      上開地址留下公司負責人之印章，委託另外一家公司的小
      姐代為簽收文件。
    (二)上開復查決定書當初究竟是何人在上址以原告公司負責人
      之名義簽收，現已不可查考。但原告公司實際收到該復查
      決定書之時間確實為92年10月27日。
    是以本件原告在92年11月25日提起訴願，並無逾越提起訴願
    之法定不變救濟期間。
肆、惟本院基於下述理由認，本案復查決定書已於92年10月20日
    合法送達，故應自該日之次日起算訴願法定不變期間。
  一按依稅捐稽徵法第19條第1項及行政程序法第72條第2項與同
    法第73條第1項之規定，稅捐文書之應受送達人可以是納稅
    義務人之公司負責人，而送達處所則為納稅義務人之事務所
    或營業所，且當在應送達處所不獲會晤應受送達人時，得將
    文書付與有辨別事理能力之同居人或受雇人或應送達處所之
    接收郵件人員。
  二而公司事務所或營業所之認定應以登記之資料為準，如果有
    主張其實際事務所或營業所與登記營業所或事務所不符者，
    自應提出積極證據以為證明。另外因為登記本身具有公示作
    用，即使納稅義務人提出積極證據證明另有實際營業所或事
    務所，原則上應推定為營業所或事務所之「新增」，而非「
    變更」，原來登記處所並不因此失去其營業所或事務所之地
    位。本案原告上開主張不僅無法證明為真正，且即使證明為
    真正，亦無從推出「原登記之營業所或事務所業經廢止」之
    結論，是以上述「台北縣三重市○○街86號2樓」之處所仍
    應為原告之營業所或事務所，而為適格之送達處所。
  三其次上開復查決定書上既有原告公司負責人名義之印文，原
    告訴訟代理人亦不否認該印文所屬之印章為公司負責人所有
    ，且衡之日常經驗法則，私章應不可能隨便交予第三人。則
    在上開適格送達處所收受上開復查決定書之人縱令不是原告
    公司負責人本人，亦應是該公司之受雇人或經授權接收郵件
    之人員。何況原告至今仍無法指明蓋印之人，自無從查證其
    說詞之真實性，無從推翻本院已獲致之心證。
  四是以本案應得判定，被告機關之復查決定書已在92年10月20
    日合法送達。
伍、綜上所述，本件原告對於不得提起訴願之行政爭訟事件提起
    行政訴訟，其起訴顯非合法，應予駁回。
陸、依行政訴訟法第107條第1項第10款、第104條、民事訴訟法
    第95條、第78條，裁定如主文。
中　　華　　民　　國　　94　　年　 　3　　月　 22  　 日
                  第五庭審判長  法  官  張瓊文
                                法  官  黃清光
                                法  官  帥嘉寶
上為正本係照原本作成。
如不服本裁定，應於送達後10日內向本院提出抗告狀（須按他造
人數附繕本）。
中　　華　　民　　國　　94　　年　 　3　　月　 22  　 日
 　　  　　　　　　　    　     書記官  蘇亞珍
